# “三无投资”减值测试使用的公允价值是否只能采用收益法评估值

提问人：13757187143 时间：2019-08-26 18:36:50
CAS22 （ 2006 ）第四十五条在活跃市场中没有报价且其公允价值不能可靠计量的权益工具投资，或与该权
益工具挂钩并须通过交付该权益工具结算的衍生金融资产发生减值时，应当将该权益工具投资或衍生金融资产的账面价值，与按照类似金融资产当时市场收益率对未来现金流量折现确定的现值之间的差额，确认为减值损失，计入当期损益。
按照准则所述，以成本计量的可供出售金融资产（三无投资）进行减值测试时，按照原账面价值与未来现金流量折现确定的现值的差额，确认为减值损失？感觉不是很合理。毕竟”三无投资” 持有意图可以是不确定的，个人认为还是按照持有与出售的收益较大者确定可回收金额，将可回收金额与账面价值进行比较确定减值损失较为妥当？
顺便问下，” 三无投资” 用市场乘数法确定公允价值实务中多见吗？CAS39应用指南（ 2014 ）有提到。

回答人：chenyiwei
CAS 39 发布后，CAS 22（ 2006 ）未同步修改，因此两者之间存在冲突。该冲突在执行 CAS 22(2017)后可消除。
原先 CAS 22(2006) 作出这一规定，是基于该 “三无投资” 本身的公允价值因无活跃市场报价而不能可靠确定这一前提和假设。但在CAS 39 下，认为任何金融资产的公允价值都是可以用该准则规定的方法予以确定的。所以理论上在CAS 39 生效之后，也可以采用该准则规定的方法确定金融资产公允价值，作为减值测试中确定可收回金额的依据之一。